【裁判字號】    94,易緝,38
【裁判日期】    950530
【裁判案由】    恐嚇取財等
【裁判全文】
臺灣板橋地方法院刑事判決              94年度易緝字第38號
公  訴  人  臺灣板橋地方法院檢察署檢察官
被      告  庚○○
                    （另案於臺灣臺北監獄執行中）
上列被告因恐嚇取財等案件，經檢察官提起公訴（92年度偵字第
18206 、19953 號）及移送併案審理（臺灣板橋地方法院檢察署
92年度偵字第21103 號、93年度偵字第440 、648 、4060號、94
年度偵字第2384號、94年度偵緝字第250 號、臺灣士林地方法院
檢察署93年度偵字第4015號），本院判決如下：
    主  文
庚○○連續意圖為自己不法之所有，以恐嚇使人將本人之物交付
，累犯，處有期徒刑年陸月。扣案之筆記本壹本、簽帳單貳份
之收執聯共貳張、簽帳單貳份之商店存根聯上偽造之「潘大畏」
、「王堰欽」署押各壹枚均沒收。
    事  實
一、庚○○前因偽造文書、竊盜案件，經臺灣臺北地方法院分別
    判處有期徒刑10月、6 月確定，經定其應執行刑為1 年3 月
    確定，於民國91年8 月27日因縮短刑期假釋出監，刑期至91
    年11月26日屆滿以已執行論。
二、庚○○基於意圖為自己不法所有之概括犯意，於如附表一所
    示之失竊時間與地點，以其所有客觀上足對人之生命、身體
    構成威脅而可供兇器使用之T 型扳手1 支，撬開如附表一所
    示車輛之門鎖及電門後，連續竊取如附表一所示乙○○等被
    害人之汽車或車內物品得手。嗣後再以車上留存之電話或地
    址聯繫辛○○、丑○○、丁○○、梁序嘉、子○○、陳國聖
    、曾鴻佳、林秀婷、陳興國、游祥安、李健儀、吳信志、陳
    傳文、李英蔚、王屯盈、己○○、甲○○、丙○○、寅○○
    、癸○○、壬○○等人，恐嚇以「如不匯錢贖車，即將車子
    解體處理掉或放火燒燬」等語，致辛○○、丑○○、丁○○
    、子○○、曾鴻佳、林秀婷、游祥安、李健儀、吳信志、陳
    傳文、李英蔚、王屯盈、己○○、甲○○、丙○○、寅○○
    、癸○○、壬○○等車主心生畏懼，分別將贖款匯入如附表
    一所示之帳戶，憑以取回失竊之車輛，而梁序嘉、陳國聖、
    陳興國等車主則對庚○○之勒贖不予理會而均未匯款（被害
    人姓名、失竊時間、失竊地點、失竊物品、勒贖時間、匯款
    時間、匯款金額及匯入帳戶均詳如附表一所示），合計取得
    贖款共新臺幣（下同）402,500 元。
三、庚○○或於上開竊取車輛或車內物品時竊得信用卡或信用卡
    簽帳單，或自賣場外拾得他人丟棄之簽帳單，或透過跳蚤雜
    誌向姓名年籍不詳綽號「小林」之成年人以每筆3,000 元之
    價格購得他人信用卡資料，或自戊○○（業經本院以92年度
    易字第2867號刑事判決判處有期徒刑2 年4 月確定）取得他
    人信用卡資料後，即基於意圖為自己不法所有及行使偽造私
    文書之概括犯意，連續為下列盜刷信用卡之犯行，共計詐得
    價值279,612元之商品或服務：
（一）於92年8 月13日下午5 時55分許，在臺北市○○路○段18
      8 號3F「誠品股份有限公司忠誠第一分公司」，持潘大畏
      所有卡號0000000000000000之中國國際商業銀行信用卡購
      買價值20,000元之不詳商品，並於該店列印之二聯式簽帳
      單商店存根聯之持卡人簽名欄上偽造「潘大畏」之署押1
      枚（同時複寫於收執聯1 枚），而偽造係潘大畏本人確認
      消費金額之私文書後，持向該店店員行使，使店員陷於錯
      誤，認庚○○即係持卡人潘大畏本人，而交付價值20,000
      元之商品予庚○○，足以生損害於潘大畏、上開特約商店
      及中國國際商業銀行。
（二）於93年11月30日下午4 時21分許，在「國碁通訊網路」，
      持王堰欽所有卡號0000000000000000之中國國際商業銀行
      信用卡購買價值12,700元之不詳商品，並於該店店員列印
      之二聯式簽帳單商店存根聯之持卡人簽名欄上偽造「王堰
      欽」之署押2 枚（同時複寫於收執聯1 枚），而偽造係王
      堰欽本人確認消費金額之私文書後，持向該店店員行使，
      使該店員陷於錯誤，認庚○○即係持卡人王堰欽本人，而
      交付價值12,700元之商品予庚○○，足以生損害於王堰欽
      、上開特約商店及中國國際商業銀行。
（三）於如附表二所示之時間，在不詳處所上網冒用如附表二所
      示持卡人之名義，向如附表二所示之網路商店輸入所取得
      之持卡人姓名、信用卡卡號、卡別、有效期限等資料，其
      中如附表二編號6 至29、31至38、42至44、46至84、88至
      98、101 至113 所示之交易均順利成功，使該等網路商店
      均陷於錯誤，而交付如附表二編號6 至29、31至38、42至
      44 、46 至84、88至98、101 至113 所示之商品或使庚○○得財產上不法之利益；另附表二編號1 至5 、30、39至
      41、45、85至87、99至100 所示之交易則因故未成功而未
      遂（冒刷日期、持卡人姓名、信用卡卡號、冒刷金額、商
      店名稱、詐得商品或服務等均詳見附表二所示）。
四、嗣庚○○為警於92年9 月29日下午6 時許，在臺北縣蘆洲市
    ○○路68巷6 號3樓 查獲，且扣得筆記型電腦2 臺、數位相
    機1 臺、手錶3 支、金手鍊1 條、打火機1 個、行動電話15
    支、液晶電視2 臺、小電視1 臺、加油卡1 張、COSTCO會員
    卡1 張、子○○行照1 張、梁序嘉保險卡及行照各1 張、丁○○行照、駕照及保險證各1 張、大潤發會員卡1 張、丑○○駕照、保險卡、行照影本各1 張、SIM 卡5 張、太陽眼鏡
    4 支、起子3 支、萬用刀1 支、無線電對講機2 支、金項鍊
    1 條、大新店貴賓券30張、金融卡1 張、新臺幣42,000元、
    人民幣109 元4 角、美金20元、印尼幣1 元、其所有供記載
    被害人信用卡資料之筆記本1 本等物，復經警逐一清查循線
    查悉上情。
五、案經內政部警政署刑事警察局及臺北市政府警察局信義分局
    移送臺灣板橋地方法院檢察署檢察官偵查起訴，暨內政部警
    政署刑事警察局、臺北市政府警察局、臺北市政府警察局信
    義分局、士林分局分別報請臺灣板橋地方法院檢察署檢察官
    及臺灣士林地方法院檢察署檢察官移送本院併案審理。
    理  由
一、訊據被告庚○○對於上揭事實，除附表一編號13之竊盜及恐
    嚇取財犯行外，餘均坦承不諱，核與如附表一、二所示之被
    害人在警詢中之指述大致相符，並有被害人等人之匯款明細
    、贓物認領保管收據、內政部刑事警察局指紋鑑定報告等附
    卷可稽，及扣案記載被害人信用卡資料之筆記本1 本可資佐
    憑。至附表一編號13所示之竊盜及恐嚇取財犯行，雖為被告
    所否認，惟被害人游祥安在警詢中已指認贖款係面交予被告
    無訛，並有恐嚇信1 份在卷可佐，是堪認被告亦有此部分之
    竊盜及恐嚇取財犯行屬實。綜上所述，本件事證明確，被告
    前揭犯行均堪以認定，應依法論科。
二、按刑法第321 條第1 項第3 款之攜帶兇器竊盜罪，係以行為
    人攜帶兇器竊盜為其加重條件，此所謂兇器，其種類並無限
    制，凡客觀上足對人之生命、身體、安全構成威脅，具有危
    險性之兇器均屬之，且只須行竊時攜帶此種具有危險性之兇
    器為已足，並不以攜帶之初有行兇之意圖為必要，最高法院
    著有79年臺上字第5253號判例足資參照；被告庚○○持以竊
    車之T 型扳手，乃金屬材質，質地堅硬，其客觀上顯具有危
    險性，足以傷害人之生命、身體，自屬兇器。是被告持T 型
    扳手竊取如附表所示之車輛或車內物品，核係犯刑法第321
    條第1 項第3 款之攜帶兇器竊盜罪。被告聯繫辛○○、丑○○、丁○○、子○○、曾鴻佳、林秀婷、游祥安、李健儀、
    吳信志、陳傳文、李英蔚、王屯盈、己○○、甲○○、丙○○、寅○○、癸○○、壬○○等人，恫稱其等車輛業遭竊取
    ，須付出贖款方能取回，致該等被害人因畏懼被告不歸還車
    輛反將之解體、轉賣或留置等情，而將被告所要求之款項匯
    入被告所指定之帳戶，核係犯刑法第346 條第1 項之恐嚇取
    財罪。再被告向梁序嘉、陳國聖、陳興國索取贖款，然該三
    人並未理會，此部分核係犯刑法第346 條第3 項、第1 項之
    恐嚇取財未遂罪。另被告如事實欄第三項（一）、（二）所
    示至實體商店盜刷信用卡之行為，係犯刑法第216 條、第
    210 條之行使偽造私文書罪及第339 條第1 項之詐欺取財罪
    ；而其如附表二編號6 至29、31至38、42至44、46至84、88
    至98、101 至113 所示之在網路商店盜刷信用卡之行為，係
    犯刑法第339 條第1 項、第2 項之詐欺取財及詐欺得利罪；
    其如附表二編號1 至5 、30、39至41、45、85至87、99至
    100 所示之在網路商店盜刷信用卡未成功之行為，係犯刑法
    第339 條第1 項、第2 項、第3 項之詐欺取財未遂及詐欺得
    利未遂罪。其先後多次加重竊盜、恐嚇取財、行使偽造私文
    書及詐欺取財、詐欺得利之犯行，時間緊接，所犯犯罪構成
    要件亦復相同，顯均係基於概括犯意反覆實施，為連續犯，
    依刑法第56條之規定，各論以加重竊盜既遂、恐嚇取財既遂
    、行使偽造私文書既遂、詐欺取財既遂及詐欺得利既遂之一
    罪，並均加重其刑。又被告所犯上開五罪間，有方法結果之
    牽連關係，應依刑法第55條規定，從一重之恐嚇取財罪處斷
    。公訴人雖僅就被告如附表一編號1 至7 所示之加重竊盜與
    恐嚇取財之犯行起訴，其餘加重竊盜、恐嚇取財、行使偽造
    私文書、詐欺取財及詐欺得利部分，未據起訴，然該等事實
    與已起訴部分，具有連續犯與牽連犯之裁判上一罪關係，茲
    如前述，應均為起訴效力所及，且部分亦經臺灣板橋地方法
    院檢察署檢察官移送本院併案審理，本院自得併予審究。被
    告前因偽造文書、竊盜案件，經臺灣臺北地方法院分別判處
    有期徒刑10月、6 月確定，經定其應執行刑為1 年3 月確定
    ，於91年8 月27日因縮短刑期假釋出監，刑期至91年11月26
    日屆滿以已執行論，於5 年內再犯本件有期徒刑之罪，為累
    犯，應依刑法第47條之規定，遞加重其刑。爰審酌被告素行
    不佳，此有臺灣高等法院被告前案紀錄表在卷為據，連續為
    本案多件加重竊盜、恐嚇取財及盜刷信用卡之犯行，對社會
    治安戕害重大，所得不法利益頗鉅，兼衡其犯罪動機、目的
    、手段、犯後態度等一切情狀，量處如主文所示之刑，以資
    懲儆。扣案之筆記本1 本，被告在警詢中坦承係其所有供記
    錄被害人信用卡資料之用，爰依刑法第38條第1 項第2 款之
    規定諭知沒收。又「潘大畏」及「王堰欽」二聯式簽帳單各
    1 份，其中收執聯計2 張（雖未扣案，但均未能證明業已滅
    失〉係供被告為本案犯罪所用之物，且足認係被告所有，爰
    依刑法第38條第1 項第2 款之規定宣告沒收（其內因複寫而
    偽造之署押「潘大畏」及「王堰欽」各1 枚均已一併沒收，
    不另依刑法第219 條之規定宣告沒收〉；至於其中商店存根
    聯計2 張，均已持交特約商店之店員行使而已非屬被告所有
    之物，然其內偽造「潘大畏」及「王堰欽」之署押各1 枚，
    仍應依刑法第219 條之規定宣告沒收。另其餘如事實欄所載
    之扣案物，並無證據顯示係被告所有供本案犯罪所用之物，
    又被告持以竊盜之T 型扳手1 支並未扣案，又非應沒收之違
    禁物，均不予宣告沒收，併此敘明。
三、至於如附表三所示之檢察官移請併案審理部分，業據被告否
    認涉有該部分之加重竊盜及恐嚇取財犯行。經查，依卷附如
    附表三所示被害人之指述及匯款資料，並不能證明被告確係
    竊取其等車輛或車內物品並進而恐嚇取財之行為人。又如附
    表三編號9 至17所示被害人匯出贖款之目的帳戶，雖與如附
    表一編號20至24所示被告自白犯罪之被害人匯出贖款目的帳
    戶相同，然被告所辯：其有與戊○○共用人頭帳戶之情形等
    語，業經證人即同案被告戊○○到庭結證無訛，復表明無法
    確定二人共用那些人頭帳戶等語，是被告上開所辯，亦非無
    據，尚不足據以認定被告確有如附表三所示加重竊盜及恐嚇
    取財之犯行，從而，此部分應退由檢察官另為適法之處置，
    附予陳明。
據上論斷，應依刑事訴訟法第299 條第1 項前段，刑法第56條、
第321 條第1 項第3 款、第346 條第1 項、第216 條、第210 條
、第339 條第1 項、第339 條第2 項、第55條、第47條、第219
條、第38第1 項第2 款，罰金罰鍰提高標準條例第1 條前段，判
決如主文。
本案經檢察官蘇揚旭到庭執行職務。
中    華    民    國    95    年    5     月    30    日
                  刑事第十六庭審判長法  官  陳鴻清
                                    法  官  朱嘉川
                                    法  官  歐陽漢菁
以上正本證明與原本無異
如不服本判決應於送達後10日內向本院提出上訴狀
                                    書記官  楊馥如
中    華    民    國    95    年    5     月    30    日
附錄本案論罪科刑法條全文：
中華民國刑法第346條
意圖為自己或第3 人不法之所有，以恐嚇使人將本人或第3 人之
物交付者，處六月以上五年以下有期徒刑，得併科1000元以下罰
金。
以前項方法得財產上不法之利益，或使第 3 人得之者，亦同。
前二項之未遂犯罰之。
中華民國刑法第321條
犯竊盜罪而有左列情形之一者，處六月以上、五年以下有期徒刑
：
一  於夜間侵入住宅或有人居住之建築物、船艦或隱匿其內而犯
    之者。
二  毀越門扇、牆垣或其他安全設備而犯之者。
三  攜帶兇器而犯之者。
四  結夥三人以上而犯之者。
五  乘火災、水災或其他災害之際而犯之者。
六  在車站或埠頭而犯之者。
前項之未遂犯罰之。
中華民國刑法第216條
行使第210條至第215條之文書者，依偽造、變造文書或登載不實
事項或使登載不實事項之規定處斷。
中華民國刑法第210條
偽造、變造私文書，足以生損害於公眾或他人者，處五年以下有
期徒刑。
中華民國刑法第339條
意圖為自己或第3 人不法之所有，以詐術使人將本人或第3 人之
物交付者，處五年以下有期徒刑、拘役或科或併科1000元以下罰
金。
以前項方法得財產上不法之利益或使第3 人得之者，亦同。
前二項之未遂犯罰之。


司法院資訊處製作；財團法人民間司法改革基金會備份。
